臺灣臺北地方法院刑事判決　　　　　　　96年度易字第2832號
公　訴　人　臺灣臺北地方法院檢察署檢察官
被　　　告　甲○○
上列被告因竊盜案件，經檢察官提起公訴 （96年度偵字第22500號
），本院判決如下：
    主  文
甲○○犯如附表所示竊盜罪，各處如附表所示之主刑與從刑。應
執行有期徒刑拾月；扣案壓力剪壹支、開口扳手支，均沒收。
    事  實
一、甲○○基於意圖為自己不法所有之犯意，自民國96年10月23
    日起至96年10月29日止，先後於如附表所示之時間、地點，
    竊取如附表所示被害人等人所有之財物。嗣於如附表查獲欄
    所示之時間、地點為警查獲，而查知上情。
二、案經臺北市政府警察局中正第一分局報請臺灣臺北地方法院
    檢察署檢察官提起公訴。
    理  由
壹、證據能力
    按被告以外之人於審判外之言詞或書面陳述，除法律有規定
    者外，不得作為證據。又被告以外之人於審判外之陳述，雖
    不符前4 條之規定，而經當事人於審判程序同意作為證據，
    法院審酌該言詞陳述或書面陳述作成時之情況，認為適當者
    ，亦得為證據。當事人、代理人或辯護人於法院調查證據時
    ，知有第159 條第1 項不得為證據之情形，而未於言詞辯論
    終結前聲明異議者，視為有前項同意，刑事訴訟法159 條第
    1 項、第159 條之5 分別定有明文。查證人乙○○於警詢時
    所為之陳述，固係審判外之陳述而屬傳聞證據，惟被告就上
    開審判外之陳述，於本院審理中，並不爭執證據能力，復未
    曾於言詞辯論終結前聲明異議，而本院審酌該證人陳述作成
    時之情況，並無違法取證及證明力過低之瑕疵，亦認以之作
    為證據為適當，依前揭規定說明，自得為證據。
貳、實體方面
一、上開犯罪事實，業據被告甲○○於警詢、偵查及本院行審理
    時坦承不諱（見96年偵字第22500 號偵查卷第8 頁至第9 頁
    、第37頁至第38頁、本院96年11月12日審判筆錄第2 頁），
    核與證人乙○○於警詢中（同前偵查卷第11頁至第12頁）證
    述情節相符合，並有贓物認領保管單1 份、卷附照片8 張，
    及扣案壓力剪1 支、開口扳手3 支在卷可稽。足徵被告前開
    自白與事實相符合，堪予採信。本案事證明確，被告前開犯
    行洵堪認定，應依法論科。
二、按刑法第321 條第1 項第3 款所謂兇器，凡於人之生命身體
    之安全，易生危險者均屬之，因攜帶兇器行竊，只需行竊時
    攜帶具有危險性之兇器為已足，並不以主觀上有以該兇器行
    兇之意圖為必要，最高法院70年度臺上字第6110號判決、71
    年度臺上字第728 號判決均採同一見解。而依卷附照片所示
    被告所攜帶之壓力剪、開口扳手，應為質地堅硬之工具，無
    論被告主觀上是否旨在行兇抑僅用以行竊，在客觀上既具有
    行兇之危險性，屬兇器之一種無誤。是被告於如附表編號二
    、三之竊盜犯行，於行竊時縱未使用所攜帶之壓力剪、開口
    扳手等工具，仍成立刑法第321 條第1 項第3 款之攜帶兇器
    罪。故核被告於如附表編號一所為係犯刑法第320 條第1 項
    之普通竊盜既遂罪；於如附表編號二、三所為均係犯刑法第
    321 條第1 項第3 款之攜帶兇器竊盜既遂罪。被告上開所犯
    ，犯意各別，應分別論罪，合併處罰。爰審酌被告年屆50餘
    歲，不思以己力正當謀生，反意圖不勞而獲，侵害他人之財
    產權，所為實屬非是，惟被告犯罪後，已坦認犯行，且所竊
    物品價值不高等一切情狀，分別量處如主文所示之刑，並定
    其應執行之刑。
三、至扣案壓力剪1 支與開口扳手3 支，均係被告所有，且為預
    備供本案竊盜犯罪之物等情，業據被告供承屬實在卷，自應
    依刑法第38條第1 項第2 款之規定於如附表編號二、三所示
    主文欄項下分別宣告沒收。
據上論斷，應依刑事訴訟法第299條第1項前段，刑法第320條第1
項、第321 條第1 項第3 款、第51條第5 款，刑法施行法第1條
之1 ，判決如主文。
本案經檢察官郭瑜芳到庭執行職務。
中　　華　　　民　　　國　　96　　年　　11　月    26   日
                            臺灣臺北地方法院刑事第二庭
                                      法  官   賴淑美
以上正本證明與原本無異。
如不服本判決，應於判決送達後10日內向本院提出上訴狀（應附
繕本），上訴於臺灣高等法院。
                                       書記官  許翠燕
中      華    民     國    96   年    11      月  26   日
附錄本件論罪科刑法條全文：
中華民國刑法第320 條 (普通竊盜罪、竊佔罪)
意圖為自己或第三人不法之所有，而竊取他人之動產者，為竊盜
罪，處五年以下有期徒刑、拘役或五百元以下罰金。
意圖為自己或第三人不法之利益，而竊佔他人之不動產者，依前
項之規定處斷。
前二項之未遂犯罰之。
中華民國刑法第321條
（加重竊盜罪）
犯竊盜罪而有左列情形之一者，處 6 月以上、 5 年以下有期徒刑：
一  於夜間侵入住宅或有人居住之建築物、船艦或隱匿其內而犯之者。
二  毀越門扇、牆垣或其他安全設備而犯之者。
三  攜帶兇器而犯之者。
四  結夥三人以上而犯之者。
五  乘火災、水災或其他災害之際而犯之者。
六  在車站或埠頭而犯之者。
前項之未遂犯罰之。
附表：
┌──┬──────┬─────────────┬──────┬─────┬─────┐
│編號│ 時間及地點 │   犯罪手法、所得財物     │ 查獲經過   │ 所犯法條 │  主 文   │
│    │            │                          │            │          │          │
├──┼──────┼─────────────┼──────┼─────┼─────┤
│ 一 │96年10月23日│甲○○基於意圖為自己不法所│同附表編號三│刑法第320 │甲○○竊盜│
│    │14時許，在臺│有之犯意，見姓名年、籍不詳│所示        │條第1項   │，處有期徒│
│    │北市萬華區康│之人所有停放於左開地點之腳│            │          │刑月。  │
│    │定路與峨嵋街│踏車1 部並未上鎖，且無人看│            │          │          │
│    │口          │管，認有機可趁，即徒手竊取│            │          │          │
│    │            │該腳踏車得手離去。        │            │          │          │
├──┼──────┼─────────────┼──────┼─────┼─────┤
│ 二 │96年10月29日│甲○○基於意圖為自己不法所│同附表編號三│刑法第321 │甲○○攜帶│
│    │10時許，在臺│有之犯意，攜帶其所有客觀上│所示        │條第1 項第│兇器竊盜，│
│    │北市大安區忠│足對人之生命、身體、安全構│            │3款       │處有期徒刑│
│    │孝復興捷運站│成威脅、具有危險性之兇器即│            │          │柒月。扣案│
│    │SOGO新館後方│壓力剪1 支、開口扳手3 支，│            │          │壓力剪壹支│
│    │            │，欲伺機選定行竊對象，竊取│            │          │、開口扳手│
│    │            │物品，嗣前往左開地點後，見│            │          │支，均沒│
│    │            │姓名、年籍不詳之人所有停放│            │          │收。      │
│    │            │於左開地點之腳踏車座墊頗為│            │          │          │
│    │            │新穎，且無人看管，認有機可│            │          │          │
│    │            │趁，即以徒手之方式竊取該座│            │          │          │
│    │            │墊1 個得手。              │            │          │          │
├──┼──────┼─────────────┼──────┼─────┼─────┤
│ 三 │96年10月29日│甲○○基於意圖為自己不法所│嗣於96年10月│刑法第321 │甲○○攜帶│
│    │13時50分許，│有之犯意，騎乘如附表編號一│29日14時許，│條第1 項第│兇器竊盜，│
│    │在臺北市中正│所示竊得之腳踏車、攜帶如附│經警員在該址│3款       │處有期徒刑│
│    │區○○○路1 │表編號二所示竊得之腳踏車座│附近查獲張文│          │柒月。扣案│
│    │段與忠孝東路│墊、及客觀上足對人之生命、│宏持有該腳踏│          │壓力剪壹支│
│    │口          │身體、安全構成威脅、具有危│車2 部、腳踏│          │、開口扳手│
│    │            │險性之兇器即壓力剪1 支、開│車座墊1 個，│          │支，均沒│
│    │            │口扳手3 支，欲伺機選定行竊│並扣得其所有│          │收。      │
│    │            │對象，竊取物品，嗣前往左開│且預備供本案│          │          │
│    │            │地點後，見乙○○所有停放於│犯罪所用之壓│          │          │
│    │            │左開地點之腳踏車1 部並未上│力剪1 支、開│          │          │
│    │            │鎖，且無人看管，認有機可趁│口扳手3 支，│          │          │
│    │            │，即以徒手之方式竊取該腳踏│而查知上情。│          │          │
│    │            │車得手。                  │            │          │          │
└──┴──────┴─────────────┴──────┴─────┴─────┘
附錄本案論罪科刑法條：
中華民國刑法第320條(普通竊盜罪、竊佔罪)
意圖為自己或第三人不法之所有，而竊取他人之動產者，為竊盜
罪，處五年以下有期徒刑、拘役或五百元以下罰金。
意圖為自己或第三人不法之利益，而竊佔他人之不動產者，依前
項之規定處斷。
前二項之未遂犯罰之。
中華民國刑法第321條
（加重竊盜罪）
犯竊盜罪而有左列情形之一者，處 6 月以上、 5 年以下有期徒刑：
一  於夜間侵入住宅或有人居住之建築物、船艦或隱匿其內而犯之者。
二  毀越門扇、牆垣或其他安全設備而犯之者。
三  攜帶兇器而犯之者。
四  結夥三人以上而犯之者。
五  乘火災、水災或其他災害之際而犯之者。
六  在車站或埠頭而犯之者。
前項之未遂犯罰之。
